【裁判字號】    98,抗,416
【裁判日期】    980831
【裁判案由】    假處分
【裁判全文】
臺灣高等法院臺中分院民事裁定           98年度抗字第416號
抗  告  人  乙○○
上列抗告人與相對人甲○○間假處分事件，抗告人對於中華民國
98年8月3日臺灣臺中地方法院98年度裁全字第4363號裁定提起抗
告，本院裁定如下：
      主      文
抗告駁回。
抗告訴訟費用由抗告人負擔。
      理      由
一、按債權人就金錢請求以外之請求，因請求標的之現狀變更，
    有日後不能強制執行，或甚難強制執行之虞，欲保全強制執
    行者，得聲請假處分，固為民事訴訟法第五百三十二條所明
    定，惟依同法第五百三十三條前段準用同法第五百二十六條
    第一項、第二百八十四條規定，應就其假處分之請求及原因
    ，提出性質上能即時調查之證據以資釋明。亦即債權人「就
    金錢以外之請求因請求標的之現狀變更，有日後不能強制執
    行，或甚難執行之虞，欲保全強制執行者」之假處分原因，
    應提出能即時調查之證據以釋明之。茍不能釋明假處分原因
    存在，即無准予假處分之必要。本件抗告人以相對人甲○○
    於民國（下同）98年7月22日將其所有坐落台中縣霧峰鄉○
    ○段丁台小段611、612、612-1地號土地（系爭土地）應有
    部分1/5，出賣予抗告人，約定於98年8月27日以前辦理所有
    權移轉登記，詎相對人未依約辦理登記，且正擬另行出賣或
    設定他項權利，致請求標的之現狀變更，日後顯有難於強制
    執行之虞，聲請相對人就系爭土地，除移轉所有權（設定抵
    押）予抗告人外，不得讓與、設定抵押、出租及其他一切處
    分行為等語。惟依抗告人提出之買賣契約書，係抗告人出賣
    系爭土地應有部分1/5予相對人甲○○，出賣人並非相對人
    ，而系爭土地應有部分1/5，由抗告人信託登記予范育嘉名
    義，有土地登記第二類謄本在卷可憑，尚未移轉登記予相對
    人，自無得就系爭土地為假處分之情形。抗告人提出之買賣
    契約書及土地登記第二類謄本，均不能釋明其聲請假處分之
    請求及原因。是抗告人就其對相對人有何金錢請求以外之請
    求及相對人有何應為假處分之原因，均未有任何釋明，原法
    院認其不符合假處分之要件，而不准其假處分之聲請，尚無
    不合。抗告意旨，僅泛以請求事項為核計土地增值稅之現值
    云云，指摘原裁定不當，求予廢棄，為無理由。
二、據上論結，本件抗告為無理由。依民事訴訟法第四百九十五
    條之一第一項、第四百四十九條第一項、第九十五條、第七
    十八條，裁定如主文。
中    華    民    國    98    年    8     月    31    日
                民事第一庭    審判長法  官  吳火川
                                    法  官  胡景彬
                                    法  官  饒鴻鵬
以上正本係照原本作成。
如不服本裁定應於裁定送達後10日內向本院提出抗告理由狀（須
按他造人數附具繕本），並繳納抗告裁判費新台幣1,000元。
                                    書記官  林明冬
中    華    民    國    98    年    8     月    31    日
                                                      Ｍ


司法院資訊處製作；財團法人民間司法改革基金會備份。
